# 验资--相关会计处理检查

提问人：sqrhj 时间：2012-07-05 09:14:30
谢谢，问的就是这个意思。是不是需要复印他的记账凭证和附件，检查直接写在程序执行上即可？

回答人：chenyiwei
复印记帐凭证和附件是需要的，至于具体如何做相关的检查会计处理的底稿，看你所在事务所的验资规程要求了。